高雄高等行政法院裁定
                                       100年度再字第22號
再審原告  　金三泰貿易有限公司
代　表　人　陳銘貴
訴訟代理人　蔡錫欽　律師
          　李建宏　律師
再審被告  　財政部高雄關稅局
代　表　人　林清和　局長
上列當事人間違反海關緝私條例事件，再審原告對於中華民國
100年1月31日本院99年度訴字第00528號判決，提起再審之訴，
本院裁定如下：
　　主  文
再審之訴駁回。
再審訴訟費用由再審原告負擔。
　　理  由
一、按再審之訴應於30日之不變期間內提起。前項期間自判決確
    定時起算，判決於送達前確定者，自送達時起算；其再審之
    理由發生或知悉在後者，均自知悉時起算，行政訴訟法第27
    6條第1項及第2項定有明文。倘再審原告主張再審之理由發
    生或其知悉在後者，應就此利己事實負舉證責任，此觀同法
    第277條第1項第4款之規定自明。
二、本件再審原告與再審被告間違反海關緝私條例事件，經本院
    審理結果，於民國100年1月31日作成99年度訴字第528號判
    決（下稱原確定判決），該判決正本於100年2月11日送達再
    審原告訴訟代理人，計算其提起上訴之期間應自100年2月12
    日起算，至100年3月3日（星期四）即已屆滿，再審原告遲
    至100年3月4日始提起上訴，嗣經本院以其逾上訴期間而裁
    定上訴駁回等情，有送達證書及本院99年度訴字第528號裁
    定在卷可稽，應可認定。嗣再審原告以原確定判決有行政訴
    訟法第273條第1項第1款、第14款再審事由，提起本件再審
    之訴，計其再審期間，應自原確定判決確定時起算，所謂判
    決確定，係指判決處於不能依通常程序表示不服請求救濟之
    狀態而言。而於上訴期間合法之上訴，始發生判決因而阻斷
    確定之效果（行政訴訟法第212條第1項參照），至不合法之
    上訴，並無阻斷原確定判決確定之效力，是本件原確定判決
    既於100年3月3日確定，再審原告並非以其再審之理由發生
    或知悉在後而提起本件再審之訴，業據再審原告訴訟代理人
    自承在卷（詳本院100年6月17日調查證據筆錄），則再審原
    告提起再審之訴即應自100年3月3日起算30日之不變期間內
    提起，而非自不合法之上訴經裁定駁回送達後始行起算，再
    審原告設址高雄市，並無在途期間可資扣除，再審原告於10
    0年4月21日始提起再審之訴，亦有行政訴訟再審起訴狀上加
    蓋本院收文戳章可稽，顯已逾期，揆諸首開規定，其再審之
    訴自非合法，應予駁回。又本件既經不合法裁定駁回，則兩
    造其餘實體法上之主張即無庸審究，併此敘明。
三、爰依行政訴訟法第278條第1項、第104條、民事訴訟法第95
    條、第78條，裁定如主文。
中　　華　　民　　國　　100　 年　　6　　 月　　20　　日
             高雄高等行政法院第四庭
                         審判長法官　蘇　秋　津
                               法官　詹　日　賢
                               法官　戴　見　草
以上正本係照原本作成。
如不服本裁定，應於裁定送達後10日內以書狀敘明理由，經本院
向最高行政法院提出抗告（須按對造人數附具繕本）。
中　　華　　民　　國　　100　 年　　6　　 月　　20　　日

　　　　　　　　　　　　　　　書記官　江　如　青